臺灣桃園地方法院民事裁定　　　　　100年度消債更字第107號
聲　請　人
即　債務人　鍾幸真
上列當事人因消費者債務清理事件聲請更生，本院裁定如下：
    主  文
債務人鍾幸真自中華民國一○○年十一月十八日下午四時起開始
更生程序。
命司法事務官進行本件更生程序。
    理  由
一、按債務人不能清償債務或有不能清償之虞，且無擔保或無優
    先權之債務總額未逾新臺幣（下同）1,200 萬元者，於法院
    裁定開始清算程序或宣告破產前，得向法院聲請更生，觀諸
    消費者債務清理條例第3 條、第42條第1 項規定自明。次按
    ，法院開始更生程序之裁定，應載明其年、月、日、時，並
    即時發生效力。法院開始更生或清算程序後，得命司法事務
    官進行更生或清算程序，必要時得選任律師、會計師或其他
    適當之自然人或法人一人為監督人或管理人，復為同條例第
    45條第1 項、第16條所明定。
二、聲請意旨略以：聲請人前曾於民國（下同）97年8 月間以書
    面向最大債權金融機構即合作金庫商業銀行（下稱合作金庫
    銀行）請求協商債務清償方案，合作金庫銀行雖提出159 期
    、零利率，每期（月）應繳納5,172 元之還款條件，惟聲請
    人目前每月薪資約21,817元，每月伙食費6,000 元、水費33
    5 元、電費1,104 元、瓦斯費425 元、電話費551 元、交通
    費700 元、雜支約2,000 元等必要費用支出共計11,115 元
    ，況尚遭強制執行扣薪1/3 ，故上述協商之金額已非聲請人
    所能承擔，致協商不成立。而99年12月間聲請人曾復向合作
    金庫銀行商談協商，惟因前開協商不成立而遭拒。承前，聲
    請人實無力償還債務，而聲請人無擔保或無優先權之債務總
    額未逾1,200 萬元，且亦未經法院裁定開始清算程序或宣告
    破產，爰聲請更生等語。
三、經查：
    (一)聲請人所主張之上開事實，業據其提出債權人清冊、聲請
      人全戶戶籍謄本、前置協商退件通知函、日常生活費用支
      出單據、財團法人金融聯合徵信中心信用報告、財產及收
      入狀況說明書、強制執行命令2 份、勞工保險被保險人投
      保資料、聲請人個人之98、99年度綜合所得資料清單、財
      產歸屬資料清單、屏榮食品股份有限公司薪資給付證明、
      聲請人名下華南商業銀行及彰化銀行存摺封面及內頁等為
      證。
    (二)經查，聲請人名下資產除於欣興電子股份有限公司及藍天
      電腦股份有限公司共價值3,430 元之投資，及其在華南銀
      行之存款3,339 元及彰化銀行之存款24元外，無其他資產
      可供處分，有財產歸屬資料清單（卷第16-18 頁）足參。
      其原任職於屏榮食品股份有限公司，其自100 年1 至6 月
      間各月，以及7 月1 日至18日止之期間，薪資收入扣除勞
      健保自付額及遭債權人扣薪金額後，實領薪資分別為6,07
      2 元、12,120元、12,327元、13,759元、18,732元、15,0
      21、8,220 元，業據其提出屏榮食品股份有限公司薪資給
      付證明（卷第67-68 頁）為證。聲請人固列其每月必要支
      出之數額為11,115元，然查，內政部曾公布100 年度臺灣
      省每人每月最低生活費為10,244元，此金額雖非可一體適
      用，然究非不可作為衡量維持基本生活所需費用之標準，
      是聲請人所列生活必要支出之數額，亦應依此為計算之基
      準，是以，聲請人每月之必要生活費用應以10,244元列計
      。查聲請人自100 年1 月至100 年7 月18日止，實領月薪
      資共86,251元（6,072 ＋12,120＋12,327＋13,759＋18,7
      32＋15,021＋8,220 ＝86,251），扣除該段期間聲請人之
      生活必要支出66,586元（10,244×6.5 ＝66,586）後，僅
      剩餘19,665元（86,251－66,586＝19,665）可得支配。聲
      請人於本院審理中到庭自陳其已自屏榮食品股份有限公司
      離職，現處於無業狀態，雖已覓得人力公司之職務，但迄
      未就職而無收入，目前借住友人處，並需支付2,000 至3,
      000 元不等之生活費用等語（卷第58頁正反面），由此估
      算，聲請人名下存款、投資及其他可得支配財產，約僅2
      萬元。然聲請人截至100 年10月28日止，尚有負債總額1,
      354,086 元，有其提出之財團法人金融聯合徵信中心當事
      人綜合信用報告、債權人清冊（卷第63-66 頁）可憑，以
      上述債務人之財產確不足履行全部債務，另參以聲請人目
      前失業中，可預見其償債能力更加困窘，債務人主張其有
      不能清償債務情事，當屬可信。
四、此外，本件查無消費者債務清理條例第6 條第3 項、第8條
    或第46條各款所定應駁回更生聲請之事由，聲請人聲請更生
    ，洵屬有據，並依首揭規定命司法事務官進行本件更生程序
    ，爰裁定如主文。
中    華    民    國   100    年    11    月    15    日
                  民事第一庭    法  官  邱璿如
以上正本證明與原本無異。
本件不得抗告。
中    華    民    國   100    年    11    月    15    日
                                書記官  利冠蔚